# 无偿划转商誉

提问人：jiuzhou010 时间：2021-12-01 17:36:05
陈版，三级公司无偿划转为二级公司了，三级公司原合并时的商誉应该怎么处理了？

回答人：chenyiwei
二级公司将三级公司的股权划转给一级公司，则：
（ 1 ）一级公司个别报表层面，按照二级公司账面对三级公司长期股权投资的原账面价值作为对原三级公司的长期股权投资成本，对应冲减对二级公司（划出方）的长投成本。
（ 2 ）一级公司合并报表层面不受该项内部划转影响，原先二级公司合并报表层面体现的对该三级公司的商誉仍体现在该合并报表中。